臺灣基隆地方法院刑事判決　　　　　　　 96年度易字第348號
公　訴　人　臺灣基隆地方法院檢察署檢察官
被　　　告　乙○○
　　　　　　　　　　（現羈押於臺灣基隆看守所）
上列被告因詐欺等案件，經檢察官提起公訴（96年度偵字第775
號、第2102號、第2417號），被告就被訴事實為有罪之陳述，本
院合議庭裁定由受命法官獨任進行審判，經改依簡式審判程序審
理後判決如下：
    主  文
乙○○所犯如附表「所犯罪名」欄所示之罪，各處如附表「科刑
」欄所示之刑。所處拘役部分，應執行拘役玖拾日，如易科罰金
，以新臺幣壹仟元折算壹日。
    事  實
一、乙○○因缺錢花用，竟意圖為自己不法之所有，先後於下列
    時、地，竊取他人財物：
  (一)96年3 月24日上午11時許，乙○○行經基隆市○○區○○街
    和平山莊（即和平島榮民之家），見該社區無人管制，且大
    門未上鎖，認有機可乘，乃進入該山莊內尋竊盜之目標，適
    癸○淦離開所居住之和平街62號1 樓之和平山莊左側宿舍房
    間，至共用之廚房內作飯，宿舍房門未上鎖，乙○○即侵入
    癸○淦之住處（侵入住宅部分未據告訴），並以徒手方式，
    在房間衣櫃內，竊得癸○淦所有之現金約新臺幣（下同）10
    0 元之零錢數枚，甫得手適遇癸○淦返回房間，見房內有人
    即出聲大喊，乙○○見狀迅即逃逸，癸○淦追趕至大門，猶
    未能當場逮捕乙○○，癸○淦經清點財物後，始知遭竊約10
    0 元。
  (二)96年3 月25日下午3 時許（起訴書誤載為當日下午3 時30分
    許），乙○○食髓知味，乃再次進入上開和平街60號之和平
    山莊右側宿舍，見戊○  居住之和平街60號1 樓宿舍房間未
    上鎖，即侵入之（侵入住宅部分未據告訴），並徒手在房間
    桌上竊得約300 元之零錢數枚後，適戊○  返回宿舍，見乙○○在房內，大喊「抓小偷」後，乙○○迅即逃逸，戊○
    經清點財物後，始知遭竊約300元。
  (三)96年3 月25日下午3 時30分許（起訴書誤載為當日下午3 時
    許），乙○○見己○○在和平山莊內獨行，乃假意攙扶己○○返回上開和平山莊右側2 樓宿舍房間內，並乘己○○不注
    意之際，以徒手竊得己○○所有而置於房間桌子抽屜內現金
    約200 元之零錢數枚後離去，嗣經己○○清點後，始知遭竊
    約200 元。嗣於96年3 月26日下午4 時許，乙○○舅舅打電
    話向基隆市警察局第二分局和一路派出所報案，告知員警乙○○上開編號(一)至(三)之竊盜行為後，始悉上情。
  (四)96年4 月23日下午6 時30分許，乙○○前往基隆市○○區○○路222 號之長庚紀念醫院基隆分院，乘醫院內救護人員、
    病患及家屬眾多，管制不易之機會，擅自進入該院第1147號
    病房內，乘病患丁○○離開病房之際，著手竊取丁○○使用
    之置物櫃內之財物，適丁○○返回發現，致未能得逞。
  (五)96年4 月25日下午6 時30分許，乙○○復至長庚紀念醫院基
    隆分院，利用同前機會，擅自進入該院第1131號病房內，乘
    病患壬○不在病房內之際，著手竊取壬○使用之置物櫃內之
    財物，因未發現高價值財物即逕自離去，致未能得逞。
  (六)96年4 月25日下午6 時50分許，乙○○因未能竊得財物心有
    不甘，乃再擅自進入該院第1135號病房，乘病患辛○○不在
    病房內之際，著手竊取辛○○使用之置物櫃內之財物，其正
    在翻找皮包時，即為返回病房之辛○○發現，乙○○立即逃
    逸，辛○○旋通報醫院處理，經該院駐衛警賴世賢及不詳姓
    名民眾，在該院6 樓樓梯間，合力將乙○○逮捕。乙○○嗣
    於有偵查權限之機關或公務員知悉其上開編號(四)(五)之竊盜行
    為前，主動向員警丙○○自首上開編號(四)(五)竊盜行為，及另
    在長庚紀念醫院基隆分院竊取5 支行動電話之竊盜行為，並
    接受裁判。嗣並帶同員警前往基隆市○○區○○路31號2 樓
    之永吉旅社106 號房間內，取出竊得之行動電話1 支扣案，
    並指出另竊得之4 支行動電話，業已出售予基隆市○○區○○街之佳億通訊行（乙○○竊取行動電話部分，由檢察官另
    案偵辦）。
二、乙○○應可預見如將自己於金融機構所設立帳戶之存摺及金
    融卡等物交予他人，有供不法詐騙集團利用，而成為他人詐
    欺取財犯罪工具之可能，而在不違背其本意下，基於幫助詐
    欺取財之犯意，於95年12月7 日上午11時許，見自由時報刊
    載可以銀行存摺等物借貸金錢之廣告，即依報載電話與真實
    姓名不詳綽號「阿坤」之成年男子聯繫後，綽號「阿坤」之
    成年男子即於當日中午12時許，前往乙○○位於基隆市○○
    路227 巷23弄26號6 樓住處，乙○○乃以3,000 元之代價，
    將所設立於基隆市中正郵局（帳號：00000000000000）之存
    摺、金融卡及提款密碼等物，出售予綽號「阿坤」之成年男
    子。嗣綽號「阿坤」之成年男子所屬之詐騙集團成員於取得
    乙○○上開帳戶存摺等物後，即基於詐欺之故意，於同年月
    12日中午12時30分許，撥打電話與庚○○聯繫，訛稱庚○○
    之子因擔任保證人而負擔債務，業遭限制行動自由，要庚○○代為清償債務後始能釋放云云，使庚○○陷於錯誤，於當
    日下午3 時34分許，前往臺北市大安區○○○路○ 段170 巷
    9 號之臺北敦南郵局，依指示匯款80,000元至乙○○上開帳
    戶內，嗣庚○○之子於95年12月13日凌晨零時15分許與庚○○聯絡後，庚○○始知受騙，經報警將乙○○上開帳戶列為
    警示帳戶後，乙○○於96年1 月2 日下午2 時許，前往基隆
    中正郵局辦理上開帳戶存摺掛失事宜時，該局職員張文娟當
    場報警處理而查獲上情。
三、案經載大淦、己○○、戊○  、庚○○訴由基隆市警察局第
    四分局移送臺灣基隆地方法院檢察署檢察官偵查後起訴。
    理  由
壹、程序事項：
    本案被告乙○○所犯者非為死刑、無期徒刑、最輕本刑為3
    年以上有期徒刑之罪或高等法院管轄第一審案件，其於準備
    程序進行中，先就被訴事實為有罪之陳述，經告知其簡式審
    判程序之旨，並聽取公訴人、被告之意見後，本院業已依刑
    事訴訟法第273 條之1 第1 項之規定，裁定由受命法官獨任
    以簡式審判程序進行本案之審理，從而本案證據之調查，依
    刑事訴訟法第273 條之2 規定，即不受同法第159 條第1 項
    、第161 條之2 、第161 條之3 、第163 條之1 及第164 至
    第170 條規定之限制，合先敘明。
貳、實體事項：
一、上開事實，業據被告乙○○於警詢、偵訊及本院審理時坦承
    在卷，且如事實欄一(一)(二)(三)所示之事實，並據證人即告訴人
    兼被害人癸○淦、戊○  及己○○於警詢時指述在卷，且有
    現場照片8 張附卷可稽；如事實欄一(四)(五)(六)所示之事實，則
    據證人即被害人丁○○、壬○、辛○○、證人即長庚紀念醫
    院基隆分院駐衛警賴世賀於警詢時指證明確，且有被告現場
    指認照片5 張在卷可憑；如事實欄二所示之事實，則據證人
    被害人庚○○、證人即基隆中正郵局職員張文娟於警詢時指
    證在卷，並有郵政國內匯款單1 紙、被告設於基隆中正郵局
    之帳戶最近交易資料1 份等在卷足佐，被告之自白核與事實
    相符，可以採信。綜上，本案事證明確，被告之犯行洵堪認
    定，應依法論科。
二、論罪科刑：
  (一)核被告如事實欄一(一)(二)(三)所示之行為，係犯刑法第320 條第
    1 項之普通竊盜既遂罪。如事實欄一(四)(五)(六)所示之行為，係
    犯刑法第320 條第3 項、第1 項之普通竊盜未遂罪，因其行
    為僅止於未遂階段，爰均依刑法第25條第2 項規定，減輕其
    刑。如事實欄二所示之行為，係幫助犯刑法第339 條第1 項
    之意圖為自己不法之所有，使人將本人之物交付罪，應依刑
    法第30條第2 項規定，按正犯之刑減輕之。被告所犯上開7
    罪間，犯意各別，行為不同，應予分論併罰。又被告於有偵
    查權限之機關或公務員知悉其所犯如事實欄一(四)(五)所示之竊
    盜行為前，向基隆市警察局第四分局安樂分駐所員警丙○○
    供承犯行，並接受裁判等情，業據證人丙○○證述在卷，合
    於自首之要件，爰依刑法第62條前段規定，遞減輕其刑。
  (二)爰審酌被告犯罪之動機、行為手段平和、竊得及詐得財物價
    值不高，犯後均坦承犯行等一切情狀，分別量處如主文所示
    之刑，併均諭知易科罰金之折算標準，並就其所犯如事實欄
    一(一)至(六)所示竊盜罪部分，定應執行刑及易科罰金之折算標
    準。
  (三)扣案之行動電話1 支係被告竊得之財物，業據其供承在卷，
    爰不予宣告沒收，另被告出售之上開存摺及金融卡等物，均
    係被告所有（被告僅係交付他人使用，並未移轉所有權），
    且供本案犯罪所用之物，因未據扣案，且無證據足證現仍存
    在而未滅失，為免將來執行困難，爰亦不予宣告沒收，附此
    敘明。
據上論斷，應依刑事訴訟法第273 條之1 第1 項、第299 條第1
項前段，刑法第30條、320 條第1 項、第3 項、第339 條第1 項
、第25條第2 項、第62條前段、第41條第1 項前段、第51條第6
款，刑法施行法第1 條之1 ，判決如主文。
本案經檢察官甲○○到庭執行職務。
中　　華　　民　　國　　96　　年　　6 　　月　　27　　日
                  刑事第一庭法  官    劉桂金
以上正本證明與原本無異。
如不服本判決應於收受本判決後10日內向本院提出上訴書狀，其
未敘述上訴理由者，並得於提起上訴後10日內向本院補提理由書
狀（均須按他造當事人之人數附繕本。）「切勿逕送上級法院」
中　　華　　民　　國　　96　　年　　6 　　月　　27　　日
                            書記官    鄧順生
附錄論罪法條：
刑法第320條
意圖為自己或第三人不法之所有，而竊取他人之動產者，為竊盜
罪，處 5 年以下有期徒刑、拘役或 5 百元以下罰金。
意圖為自己或第三人不法之利益，而竊佔他人之不動產者，依前
項之規定處斷。
前二項之未遂犯罰之。
刑法第339條第1項
意圖為自己或第三人不法之所有，以詐術使人將本人或第三人之
物交付者，處5 年以下有期徒刑、拘役或科或併科1 千元以下罰
金。
【附表 】
┌──┬────────┬───────┬───────┐
│編號│犯罪事實        │所  犯  罪  名│  科   刑     │
├──┼────────┼───────┼───────┤
│1.  │犯罪事實欄一(一)所│刑法第320條第1│拘役20日，如易│
│    │示之事實        │項普通竊盜既遂│科罰金，以新臺│
│    │                │罪            │幣（下同）1,00│
│    │                │              │0 元折算壹日  │
├──┼────────┼───────┼───────┤
│2.  │犯罪事實欄一(二)所│刑法第320條第1│拘役20日，如易│
│    │示之事實        │項普通竊盜既遂│科罰金，以1,00│
│    │                │罪            │0 元折算1 日  │
├──┼────────┼───────┼───────┤
│3.  │犯罪事實欄一(三)所│刑法第320 條第│拘役20日，如易│
│    │示之事實        │1 項普通竊盜既│科罰金，以1,00│
│    │                │遂罪          │0 元折算1 日  │
├──┼────────┼───────┼───────┤
│4.  │犯罪事實欄一(四)所│刑法第320條第3│拘役10日，如易│
│    │示之事實        │項、第1 項普通│科罰金，以1,00│
│    │                │竊盜未遂罪    │0 元折算1 日  │
├──┼────────┼───────┼───────┤
│5.  │犯罪事實欄一(五)所│刑法第320 條第│拘役10日，如易│
│    │示之事實        │3 項、第1 項普│科罰金，以1,00│
│    │                │通竊盜未遂罪  │0元折算1 日   │
├──┼────────┼───────┼───────┤
│6.  │犯罪事實欄一(六)所│刑法第320 條第│拘役15日，如易│
│    │示之事實        │3 項、第1 項普│科罰金，以1,00│
│    │                │通竊盜未遂罪  │0 元折算1 日  │
├──┼────────┼───────┼───────┤
│7.  │犯罪事實欄二所示│刑法第30條、第│有期徒刑3 月，│
│    │之事實          │339 條第1 項之│如易科罰金，以│
│    │                │幫助詐欺取財罪│1,000 元折算1 │
│    │                │              │日            │
└──┴────────┴───────┴───────┘
